臺灣高等法院高雄分院刑事裁定　　　　　　　　　　　九十三年度聲再字第七五號
　　再審聲請人
　　即受判決人　甲○○
右聲請人因詐欺案件，對於本院八十八年度上易字第九六二號中華民國八十九年十一
月八日確定判決（臺灣高雄地方法院八十六年度易字第五三二二號、臺灣高雄地方法
院檢察署八十七年度偵字第二八四七號）聲請再審，本院裁定如左
      主  文
再審之聲請駁回。
      理  由
一、聲請再審意旨略稱：
（一）告訴人鄭福淇與被告甲○○雙方於八十一年十二月二十一日有關協議購買鄭福
      淇繼承死者吳田胡名義所有，坐落高雄縣林園鄉○○○段中境內小段一一九、
      一一九之一、一一九之二、一一九之三、一一九之四、一一九之六、一一九之
      七號等土地所有權，有協議書可憑，嗣因鄭福淇無上開土地之所有權狀，遂由
      其檢附遺失切結書於八十二年十月十二日申辦繼承登記，於八十三年一月十八
      日完成登記，嗣並將一一九及一一九之一地號合併並新分割，經各共有人同意
      ，於八十四年四月二十四日完成分割登記，鄭福淇分割後取得一一九及一一九
      之十號土地，並於八四年四月二十日無條件移轉登記經承買人指定登記之石宏
      文名義在案，但一一九之二、之三、之四、之六、之七等五筆土地尚未移轉登
      記交付予承買人所有。
（二）本案檢察官以告訴人檢附假證物（變造所有權狀）及以虛偽證言為理由，提起
      公訴，唯檢察官明知告訴人提出之土地登記簿，其上記載上開地號土地所有權
      自八十四年四月二十日以後非告訴人鄭福淇所有，其起訴理由與高雄縣鳳山地
      政事務所八十九年十一月十七日第二０六八三號函並不相符，且在原確定判決
      審理期間，被告要求向鳳山地政事務所調卷，調查本案繼承登記過程是否符合
      告訴人所指情節，另告訴人之子鄭景原並承認鄭福淇於八十一年十二月二十一
      日與被告簽立協議書時亦在場，且亦無提出土地所有權狀給被告辦理繼承登記
      ，並稱那土地是別人的，我們無該土地所有權狀，由其證詞已證明告訴人指訴
      與事實不符。
（三）綜上所述，本案若兩方無買賣繼承吳田胡所有上開土地所有權，被告不必支付
      有關該繼承登記費用以及收回該土地被佔用補償費共六百餘萬元，而且告訴人
      鄭福淇亦不會配合辦理繼承證記，並依協議書所約定，無條件將一一九及一一
      九之十號土地移轉登記給石宏文，故本案原判決所憑之證物已證明為偽造及變
      造，所憑證言已證明其為虛偽，爰提起再審云云。
二、按有罪之判決確定後，有原判決所憑之證物已證明其為偽造或變造者；或原判決
    所憑之證言、鑑定或通譯已證明其為虛偽者等情形之一者，為受判決人之利益，
    得聲請再審，但上述情形之證明，以經判決確定或其刑事訴訟不能開始或續行非
    因證據不足者為限，得聲請再審；又法院認為無再審理由者，應以裁定駁回之，
    經前項裁定後，不得更以同一原因聲請再審；刑事訴訟法第四百二十條第一項第
    一款、第二款、第四百三十四條分別定有明文。經查：本件再審聲請人固據提出
    高雄縣鳳山地政事務所八十九年十一月十七日鳳地所政字第二○六八三號函影
    本一份，主張原判決所憑之證物或證言有偽造、變造及虛偽情形云云，然再審聲
    請人並未提出任何已經判決確定、或其刑事訴訟不能開始或續行非因證據不足之
    證據為佐，自與前揭刑事訴訟法第四百二十條第二項之規定顯不相符；另有關告
    訴人鄭景元之子在開庭時承認原無系爭土地所有權狀部分，經查再審聲請人於八
    十九年間曾就同一原因聲請再審，並經本院於八十九年十二月十九日以八十九年
    度聲再字第二四六號裁定認無再審理由而予以駁回確定，此有該裁定書可參，因
    此，其又以同一原因為由聲請再審，亦應駁回。
據上論結，依刑事訴訟法第四百三十三條、第四百三十四條第二項，裁定如主文。
中      華      民      國    九十三    年      五      月    三十一    日
                              臺灣高等法院高雄分院刑事第一庭
                                  審判長法官  吳水木
                                        法官  洪慶鐘
                                        法官  趙文淵
右正本證明與原本無異。
不得抗告。
                                  法院書記官  吳新貞
中      華      民      國    九十三    年      五      月     三十一   日
